# 急，关于特殊性税务重组的会计处理事务

提问人：Allen47 时间：2013-11-12 20:30:45
各位大侠，请教一个问题。 境外A公司在中国境内有B、C两家全资子公司。境外A公司拟将其对C的全部股权转换成对于B的投资。即重组完成后，公司结构为A全资控股B，B全资控股C。 现在问题是，会计B是否应该这样处理（同一控制下企业合并）：B增加对C的长期股权投资、实收资本（A原先对于C投资的实收资本）和资本公积（A对于C除了实收资本以外享有的净资产金额）？是否可以把上述资本公积也计入实收资本中？如果不适用特殊性税务重组，会计处理是否要更改？是否有相关条例法文？

回答人：chenyiwei
这个问题的会计处理与税务上是否适用特殊性税务处理无关。 A公司：个别报表层面将原先对C的长投成本转入对B的长投成本（长期股权投资科目下的明细调整），不确认损益。 B公司：在中国准则下按同一控制下合并原则处理，按合并日C公司的帐面净资产作为对C的长投初始成本，与新增的实收资本之间的差额调整资本公积。合并报表层面按准则规定追溯调整前期比较数据。

提问人：Allen47 时间：2013-11-12 23:15:54
谢谢陈版 追加一个问题。B公司新增的实收资本一定要和C的实收资本相同？还是这两者没有关系

回答人：chenyiwei
没有必然联系。但不能高于C公司净资产的评估值。

提问人：Allen47 时间：2013-11-13 22:36:23
陈版，再请教一下： A公司：个别报表层面将原先对C的长投成本转入对B的长投成本（长期股权投资科目下的明细调整），不确认损益。 这样处理的原因是因为属于没有商业价值的非货币性资产交换？

回答人：chenyiwei
是的。